臺灣高雄地方法院刑事判決　　　　　　　 110年度訴字第97號
公　訴　人　臺灣高雄地方檢察署檢察官
被　　　告　農曉芳



指定辯護人　林文鑫律師
被　　　告　陳佳偉



指定辯護人　陳忠勝律師
上列被告因違反毒品危害防制條例等案件，經檢察官提起公訴（
109 年度偵字第15723 、18074 號），本院判決如下：
    主  文
農曉芳犯如附表一編號1 至9 所示之罪，分別處如附表一編號1
至9 「主文」欄所示之刑及沒收。應執行有期徒刑捌年。
農曉芳其餘被訴部分（即起訴書附表1編號3 、4 ）無罪。
陳佳偉無罪。
    事  實
一、農曉芳明知甲基安非他命屬毒品危害防制條例第2 條第2 項
    第2 款所列之第二級毒品，不得持有或販賣，仍意圖營利，
    基於販賣第二級毒品甲基安非他命之犯意，於附表一所示之
    時、地，各販賣甲基安非他命予購毒者並收取所示之價金（
    販賣之時間、地點、購毒者、毒品數量及價格，均詳見附表
    一所示）。
二、嗣經警於民國109 年7 月22日14時2 分許，經農曉芳之同意
    ，在高雄市○○區○○○路00號00樓「○○○○○○○○旅
    店」0000號房實施搜索，扣得如附表二所示之物（編號2 、
    3 、4 、6 至11、14號經核與本案無涉，不予沒收，詳後述
    ），循線查悉上情。
三、案經高雄市政府警察局新興分局報告臺灣高雄地方檢察署檢
    察官偵查起訴。
    理  由
壹、有罪部分
一、證據能力之判斷：按刑事訴訟法第159 條之5 規定，被告以
    外之人於審判外之陳述，雖不符前4 條之規定，而經當事人
    於審判程序同意作為證據，法院審酌該言詞陳述或書面陳述
    作成時之情況，認為適當者，亦得為證據；當事人、代理人
    或辯護人於法院調查證據時，知有第159 條第1 項不得為證
    據之情形，而未於言詞辯論終結前聲明異議者，視為有前項
    之同意。準此，本判決所引用各項被告以外之人於審判外言
    詞或書面陳述，性質上雖屬傳聞證據，然審酌此等陳述作成
    時之外部情況俱無不當，復經檢察官、被告農曉芳及其辯護
    人均表示同意具有證據能力（院卷第58至60頁、第149 至15
    2 頁、第207 頁），直至言詞辯論終結前亦未聲明異議，嗣
    於審判程序業經依法調查，乃認作為證據應屬適當，自得採
    為認定事實之依據。
二、認定事實所憑之證據
（一）上開事實業經農曉芳於警詢、偵訊及本院審理中均坦承不
      諱（警一卷第36至39頁，偵一卷第51至53頁，院卷第57頁
      、第202 頁、第210 頁、第236 頁），核與證人陳○○、
      陳○○於警詢及偵查中之證述情節相符（警一卷第155 至
      159 頁、第172 至183 頁、第208 至219 頁，偵一卷第35
      至38頁），並有高雄市政府警察局新興分局搜索扣押筆錄
      、扣押物品目錄表、扣案物品照片、農曉芳手機通訊軟體
      LINE對話紀錄翻拍照片、陳○○手機通訊軟體Messenger
      對話紀錄翻拍照片、陳○○手機通訊軟體LINE對話紀錄翻
      拍照片、警方跟監蒐證之照片截圖、監視器錄影畫面翻拍
      截圖（警一卷第53至54頁、第61至67頁、第87至93頁、第
      115 至131 頁、第137 頁、第143 頁、第167 至168 頁、
      第169 至171 頁、第192 至201 頁、第225 至233 頁、第
      234 至240 頁、第243 至244 頁，院卷第43至49頁）及扣
      案如附表二編號1 、5 、12、13、15所示之物可資佐證，
      堪認農曉芳之任意性自白與事實相符。
（二）按販賣毒品犯行之成立，以行為人主觀上有營利之意圖、
      客觀上有販賣之行為即為已足，至於行為人實際上是否已
      經獲利，則非所問，且行為人意圖營利之方式，無論是「
      價差」、「量差」、「純度差異」或其他模式，均無不可
      。我國對於查緝毒品販賣一向執法甚嚴，並科以重刑，且
      毒品價值非低、取得不易，此為一般社會大眾周知，因此
      ，販賣毒品之行為人，除非是有其他特別狀況，在一般情
      形下，若非是有利可圖，應該不至於會干冒被購毒者供出
      或被檢警查緝法辦而受重刑處罰之危險，而以平價或低於
      販入價格來從事販賣毒品的行為。故有償販賣毒品者，除
      非另有反證證明其出於非圖利之意思而為，概皆可認其係
      出於營利之意圖而為；而販賣毒品罪所謂「意圖」，即犯
      罪之目的，原則上不以發生特定結果為必要，祇須有營利
      之意圖為已足，不以買賤賣貴從中得利為必要；況販賣毒
      品乃違法行為，非可公然為之，且有其獨特之販售路線及
      管道，亦無公定之價格，復可任意增減其分裝之數量，而
      每次買賣之價量，亦可能隨時依市場貨源之供需情形、交
      易雙方之關係深淺、資力、對行情之認知、查緝是否嚴緊
      ，及購買者被查獲時供述購買對象之可能性風險評估等事
      由，而異其標準，非可一概而論，因之販賣之獲利，除經
      坦承犯行，或帳冊價量均臻明確外，委難察得實情，是縱
      未確切查得販賣賺取之實際差價，但除別有事證，足認確
      未牟利之情形外，尚難執此認非法販賣之事證有所不足。
      經查，農曉芳販賣甲基安非他命予附表一所示購毒者之犯
      行既為有償，且農曉芳於警詢時供稱：我每一次交易新臺
      幣（下同）500 元之甲基安非他命差不多賺取200 元等語
      （警一卷第39頁），可知農曉芳係以賺取差價之方式獲利
      ，是農曉芳就其所涉附表一所示各次販賣第二級毒品之犯
      行，主觀上均具有營利意圖，自可認定。
（三）綜上，本件事證明確，農曉芳前揭犯行均堪認定，應予依
      法論科。
三、論罪科刑之理由
（一）新舊法比較：
      按刑法第2 條第1 項規定「行為後法律有變更者，適用行
      為時之法律。但行為後之法律有利於行為人者，適用最有
      利於行為人之法律」，係規範行為後法律變更所生新舊法
      比較適用之準據法；該條規定所稱「行為後法律有變更者
      」，係指犯罪構成要件有擴張、減縮，或法定刑度有變更
      等情形，故行為後應適用之法律有上述變更之情形者，法
      院應綜合其全部罪刑之結果而為比較適用。農曉芳於附表
      一編號1 至5 號行為後，毒品危害防制條例第4 條第2 項
      、第17條第2 項均於109 年1 月15日修正公布，並於同年
      7 月15日施行，經查：
    1.修正前毒品危害防制條例第4 條第2 項規定：「製造、運
      輸、販賣第二級毒品者，處無期徒刑或七年以上有期徒刑
      ，得併科一千萬元以下罰金。」修正後同條項則規定：「
      製造、運輸、販賣第二級毒品者，處無期徒刑或十年以上
      有期徒刑，得併科一千五百萬元以下罰金。」經比較新舊
      法結果，修正後毒品危害防制條例第4 條第2 項已提高法
      定刑度，顯未較有利於被告。
    2.又修正前毒品危害防制條例第17條第2 項規定：「犯第四
      條至第八條之罪於偵查及審判中均自白者，減輕其刑。」
      修正後同條項則規定：「犯第四條至第八條之罪於偵查及
      歷次審判中均自白者，減輕其刑。」經比較新舊法結果，
      修正後毒品危害防制條例第17條第2 項限縮減刑要件為「
      歷次審判中均自白」者方得減輕其刑，亦未較有利於被告
      。
    3.從而，本件經綜合比較後，依刑法第2 條第1 項前段規定
      ，農曉芳就附表一編號1 至5 號之犯行即應適用其行為時
      、即修正前毒品危害防制條例第4 條第2 項之規定論處，
      並適用修正前同條例第17條第2 項之規定減輕其刑（詳後
      述）。
（二）核農曉芳就附表一編號1 至5 號所為，均係犯修正前毒品
      危害防制條例第4 條第2 項之販賣第二級毒品罪；附表一
      編號6 至9 號所為，均係犯毒品危害防制條例第4 條第2
      項販賣第二級毒品罪。農曉芳為販賣而持有毒品之低度行
      為，應各為販賣毒品之高度行為所吸收，不另論罪。農曉
      芳上開犯行均犯意各別，行為互殊，應分論併罰。
（三）累犯加重部分（無期徒刑以外）：
    1.按受徒刑之執行完畢，或一部之執行而赦免後，5 年以內
      故意再犯有期徒刑以上之罪者，為累犯，加重本刑至二分
      之一，現行刑法第47條第1 項定有明文。而依司法院大法
      官會議釋字第775 號解釋意旨，上開規定有關累犯加重本
      刑，固不生違反憲法一行為不二罰原則之問題，惟就一律
      加重最低本刑部分，對人民受憲法第8 條保障之人身自由
      所為限制，不符憲法罪刑相當原則，已牴觸憲法第23條比
      例原則，於修正前，為避免發生上述罪刑不相當之情形，
      法院就該個案應依前揭釋字第775 號解釋意旨，裁量是否
      加重最低本刑。於裁量時，即應審酌構成累犯之前案罪質
      、後案（即本件犯罪）之罪質、前後案之犯罪型態、後案
      犯罪之主客觀情狀，以判斷行為人於犯後案時，有無具特
      別惡性、對刑罰之反應力薄弱之情形，再決定是否有依上
      開累犯規定加重之必要，先予指明。
    2.經查，農曉芳前因施用毒品案件，經本院以①98年度審訴
      字第326 號判處有期徒刑8 月、4 月；②98年度審訴字第
      971 號判處有期徒刑8 月（共2 罪）、4 月（共2 罪）確
      定；③98年度審訴字第2239號判處有期徒刑8 月、4 月確
      定；④98年度審訴字第2392號判處有期徒刑8 月、4 月確
      定；上開①②③④各罪，再經本院以98年度審聲字第4137
      號裁定應執行刑有期徒刑4 年2 月確定，於101 年6 月5
      日假釋出監付保護管束，嗣遭撤銷假釋，應執行殘刑10月
      9 日（下稱甲案）；又因施用毒品案件，經本院以⑤102
      年度審訴字第965 號判處有期徒刑8 月、4 月確定；⑥10
      2 年度審訴字第2105號判處有期徒刑9 月、4 月確定，上
      開⑤⑥各罪所處之刑，經本院以103 年度聲字第2105號裁
      定應執行有期徒刑1 年10月確定（下稱乙案）；另因施用
      毒品案件，經本院以103 年度審訴字第667 號判處有期徒
      刑9 月、4 月確定，上開2 罪所處之刑，經本院以104 年
      度聲字第1098號裁定應執行有期徒刑11月確定（下稱丙案
      ）。嗣上開甲、乙、丙案接續執行，於105 年9 月9 日假
      釋，於106 年9 月23日縮刑期滿，假釋未經撤銷視為執行
      完畢等情，有其臺灣高等法院被告前案紀錄表在卷可佐，
      是其於受徒刑之執行完畢5 年以內故意再犯本件各次有期
      徒刑以上之罪，均為累犯。本院審酌農曉芳先前已有多次
      施用毒品前科，本次竟進而販賣毒品，可見農曉芳於前案
      執行後，仍未能確實理解自身行為之不當；依司法院釋字
      第775 號意旨，考量其前案已是毒品相關犯行，執行徒刑
      完畢後仍漠視法律規定，顯未記取教訓，足認其有特別惡
      性，且對刑罰反應力薄弱，並依本件犯罪相關情節加以審
      酌，縱依累犯規定加重最低本刑，尚不致於造成刑罰過苛
      ，而有刑罰不相當之情形，故除法定本刑為無期徒刑部分
      不得加重外，其餘應依刑法第47條第1 項之規定加重其刑
      。
（四）刑之減輕事由：
    1.農曉芳就附表一所示各次販賣毒品犯行業於警詢、偵訊及
      本院審理中均自白明確，已如前述，則附表一編號1 至5
      部分應依修正前毒品危害防制條例第17條第2 項規定、附
      表一編號6 至9 部分應依修正後同規定減輕其刑。
    2.至農曉芳雖供稱其毒品來源為綽號「阿嫂」、「建仔」之
      人，但員警並未因此查獲正犯或共犯，有高雄市政府警察
      局110 年5 月20日高市警新分偵字第11071738200 號函在
      卷可查（院卷第169 頁），是本件自無毒品危害防制條例
      第17條第1 項減刑事由之適用，附此敘明。
    3.而按刑法第59條規定犯罪之情狀顯可憫恕，認科以最低度
      刑仍嫌過重者，得酌量減輕其刑，此雖為法院依法得行使
      裁量之事項，然非漫無限制，必須犯罪另有特殊之原因、
      環境與情狀，在客觀上足以引起一般之同情而顯可憫恕，
      認為即予宣告法定低度刑期，猶嫌過重者，始有其適用。
      是以，為此項裁量減輕其刑時，必須就被告全部犯罪情狀
      予以審酌，在客觀上是否有足以引起社會上一般人之同情
      ，而可憫恕之情形，始謂適法。經查，農曉芳於本案所為
      販賣第二級毒品犯行，其販賣甲基安非他命之數量雖不多
      ，預期販賣所得尚非甚鉅，對象亦僅有2 人，然農曉芳業
      因自白犯罪而獲減刑，而其犯罪之目的、動機等，客觀上
      尚無任何情堪憫恕或特別之處，其犯罪當時，殊難認另有
      特殊原因或堅強事由，在客觀上足以引起一般同情而顯然
      可憫。再審酌甲基安非他命於國內流通之泛濫，對社會危
      害之深且廣，此乃一般普遍大眾皆所週知，農曉芳意圖營
      利以毒品毒害他人健康，施用毒品者為購買毒品，往往鋌
      而走險，衍生其他犯罪，危害社會治安，而農曉芳亦曾多
      次因毒品案件經法院判刑確定，有其前案紀錄表在卷可查
      ，是其並非不知毒品危害之人，若於法定刑度之外，動輒
      適用刑法第59條之規定減輕其刑，亦不符禁絕毒品來源，
      使國民遠離毒害之刑事政策，是本院認農曉芳本件販賣第
      二級毒品犯行既均已適用前述修正前或現行之毒品危害防
      制條例第17條第2 項減刑規定，減輕後之刑度即無情輕法
      重之情形，爰均不依刑法第59條之規定酌減其刑。
（五）本件上揭刑之加重減輕部分，均應先加（不含法定刑無期
      徒刑部分）後減之。
（六）爰審酌農曉芳明知毒品對於身體健康之戕害，仍為貪圖不
      法利益，無視於國家對於杜絕毒品犯罪之禁令，而為本案
      販賣毒品犯行，其所為危害社會治安及國民健康，助長毒
      品氾濫，自不可取；惟念被告坦承犯行，犯後態度尚可，
      並斟酌被告販賣毒品犯行之數量、次數、販毒所得等犯罪
      情節，暨其於本院審理時陳述之智識程度及家庭經濟生活
      狀況（因涉及個人隱私，故不揭露，詳如本院審理筆錄）
      、如臺灣高等法院被告前案紀錄表所示之前科素行（經論
      處累犯部分不予重複評價）等一切情狀，分別量處如附表
      一編號1 至9 「主文」欄所示之刑；再考量其所犯之犯罪
      類型及行為態樣均為販賣第二級毒品，侵害法益相同、犯
      罪時間間隔非久、暨所犯罪數之整體非難評價等總體情狀
      ，定其應執行之刑，以示懲儆。
四、沒收之宣告
（一）按查獲之第一、二級毒品不問屬於犯罪行為人與否，沒收
      銷燬之，毒品危害防制條例第18條第1 項前段定有明文。
      又以營利為目的販入毒品，經多次販賣後，持有剩餘毒品
      被查獲，只於最後一次販賣毒品罪宣告沒收銷燬，不得於
      各次販賣毒品罪均宣告沒收銷燬。查扣案如附表二編號5
      所示之白色結晶體1 包（含包裝袋1 只）含有第二級毒品
      甲基安非他命之成分（驗前淨重0.265 公克，驗餘淨重0.
      250 公克），有高雄市立凱旋醫院濫用藥物成品檢驗鑑定
      書在卷可佐（偵一卷第149 頁），且係農曉芳如附表一所
      示販賣第二級毒品犯行所剩餘，業據農曉芳於警詢中供陳
      在卷（警一卷第35頁），不論屬於何人所有，均應依前揭
      規定，隨同農曉芳所犯最後一次販賣毒品罪項下（即附表
      一編號9 ），宣告沒收銷燬；前開毒品之包裝袋，含有微
      量之毒品殘留無法析淨，無析離之實益，併依前揭規定，
      隨同前揭犯行，宣告沒收銷燬之；至鑑驗用罄之毒品，因
      業已滅失，爰不諭知沒收銷燬。又查扣如附表二編號4 之
      白色粉末1 包固經檢驗確含有第一級毒品海洛因成分，有
      高雄市立凱旋醫院濫用藥物成品檢驗鑑定書存卷可查（偵
      一卷第147 頁），然因非農曉芳上開販賣第二級毒品犯行
      所剩餘，核與其本案所為販賣第二級毒品犯行無涉，自不
      得於農曉芳所為販賣毒品犯行之罪刑項下宣告沒收銷燬。
      惟檢察官已於起訴書敘明該扣案之海洛因1 包屬違禁物，
      請依法宣告沒收銷燬等語，是本院雖不得於本件判決內諭
      知沒收銷燬，但既經檢察官聲請沒收銷燬，自應另以裁定
      單獨宣告沒收銷燬，併予敘明。
（二）扣案如附表二編號1 所示之行動電話（不含SIM 卡，IMEI
      碼：000000000000000 號），係農曉芳持以與附表一所示
      之交易對象聯繫各次販賣第二級毒品事宜所用之通訊工具
      ，附表二編號12、13所示之電子磅秤及透明夾鏈袋，則是
      用以販賣、分裝甲基安非他命所用之物，業據農曉芳供承
      在卷（警一卷第35頁，院卷第205 頁），均屬供農曉芳犯
      本案販賣第二級毒品犯行所用之物，不論屬於何人所有，
      均應依毒品危害防制條例第19條第1 項規定，分別在農曉
      芳所犯如附表一所示各次販賣第二級毒品罪主文項下宣告
      沒收。
（三）按犯罪所得，屬於犯罪行為人者，沒收之；前2 項之沒收
      ，於全部或一部不能沒收或不宜執行沒收時，追徵其價額
      ，刑法第38條之1 第1 項前段、第3 項定有明文。經查，
      關於農曉芳是否收訖本判決附表一編號5 、6 所示之毒品
      價金各1,000 元，陳明姿固於警詢及偵查中對於附表一編
      號5 部分均證稱：109 年7 月14日那次我分兩次給付1,00
      0 元完畢等語（警一卷第176 頁，偵一卷第38頁），然關
      於附表一編號6 部分，陳明姿先於警詢中陳稱該次僅交易
      500 元之甲基安非他命，然嗣於偵查中改稱係交易價值1,
      000 元之甲基安非他命，尚欠款500 元未交予農曉芳等語
      （警一卷第177 頁，偵一卷第38頁）；農曉芳對於此2 次
      犯行則始終陳稱：都是交易價值1,000 元之甲基安非他命
      ，但陳明姿都只先付我500 元，這兩次欠我的錢都還沒有
      還等語（偵一卷第52頁，院卷第203 頁）。綜上，附表一
      編號6 部分，農曉芳雖交付價值1,000 元之甲基安非他命
      ，然陳明姿僅支付500 元且迄今並未補足，業據2 人供述
      明確，是此部分之犯罪所得僅有500 元，殆無疑問；至附
      表一編號5 部分，除陳明姿之單一指述外，無其他證據可
      資證明農曉芳收訖1,000 元之價金，故採對農曉芳較有利
      之認定，即認定此部分之犯罪所得亦僅為500 元。而附表
      二編號15、農曉芳所有之扣案現金1,000 元，農曉芳雖否
      認為本案販毒犯行之犯罪所得，辯稱：這是陳佳偉拿給我
      要繳納房租的錢云云（院卷第236 頁），惟警方既於農曉
      芳投宿之旅館查扣上開現金，該現金數額又未逾本判決附
      表一編號1 至2 合計之犯罪所得，而金錢所表彰者既在於
      交換價值，而非該特定金錢之實體價值，金錢混同後，相
      同之金額即具相同之價值，因與自己之金錢混同，而屬農
      曉芳所有，考量現行刑法沒收之徹底剝奪犯罪所得，以根
      絕犯罪誘因意旨，應認農曉芳販賣毒品所得現金，既與其
      所有之金錢混同，則犯罪所得之沒收即可由扣案現金予以
      執行，並無不能執行之情形，自應分別於附表一編號1 至
      2 之罪刑項下，依刑法第38條之1 第1 項前段規定諭知沒
      收，且毋庸諭知不能沒收時應追徵其價額。至農曉芳其餘
      如附表一編號3 至9 所示販賣毒品犯行所收取之犯罪所得
      則均未扣案，應依刑法第38條之1 第1 項前段、第3 項規
      定，在各該犯罪之主文項下宣告沒收，並諭知於全部或一
      部不能沒收或不宜執行沒收時，追徵其價額。
（四）末依刑法第40條之2 第1 項規定，上開宣告沒收之物，併
      執行之。至其餘扣案如附表二編號2 、3 、6 至11、14號
      所示之物，經核均無證據證明與農曉芳前述販賣第二級毒
      品犯行有關，自無從於本案宣告沒收，應由檢察官另為適
      法之處理，附此敘明。
貳、無罪部分
一、公訴意旨另略以：農曉芳以臉書Messenger 通訊軟體與陳○
    ○約定交易甲基安非他命事宜後，於109 年7 月14日12時許
    及同年月17日12時許，在高雄市○○區○○街000 號旁巷子
    ，各販售重量不詳、價值均為1,000 元之甲基安非他命1 包
    予陳○○並收取同額價金（即起訴書附表1 編號3 、4 部分
    ）；另被告陳佳偉夥同農曉芳，於如本判決附表一編號2 所
    示之時間，騎乘車牌號碼000-0000號普通重型機車，搭載農
    曉芳至與陳○○交易毒品之高雄市○○區○○街000 號旁巷
    子附近，協助農曉芳交付毒品予陳○○（即起訴書附表1 編
    號2 部分）。因認農曉芳就起訴書附表1 編號3 部分涉犯修
    正前毒品危害防制條例第4 條第2 項之販賣第二級毒品罪嫌
    、就起訴書附表1 編號4 部分涉犯修正後同規定之販賣第二
    級毒品罪嫌，而陳佳偉就起訴書附表1 編號2 部分涉犯修正
    前同規定之共同販賣第二級毒品罪嫌云云。
二、按犯罪事實應依證據認定之，無證據不得認定犯罪事實。不
    能證明被告犯罪或其行為不罰者應諭知無罪之判決，刑事訴
    訟法第154 條第2 項、第301 條第1 項定有明文。又檢察官
    對於起訴之犯罪事實，應負提出證據及說服之實質舉證責任
    。倘其所提出之證據，不足為被告有罪之積極證明，或其指
    出證明之方法，無從說服法院以形成被告有罪之心證，基於
    無罪推定之原則，自應為被告無罪判決之諭知。復按刑事訴
    訟法第156 條第2 項規定，被告或共犯之自白，不得作為有
    罪判決之唯一證據，仍應調查其他必要之證據，以察其是否
    與事實相符。其立法意旨乃在防範被告或共犯自白之虛擬致
    與真實不符，故對自白在證據上之價值加以限制，明定須藉
    補強證據以擔保其真實性。故就刑事訴訟法第156 條第2 項
    之立法意旨觀之，共犯之自白或其他不利於己之陳述，固得
    作為認定被告犯罪之證據，但不得作為有罪判決之唯一證據
    ，仍應調查其他必要之證據，以察其是否與事實相符，亦即
    仍須有補強證據以擔保該共犯自白之真實性，始得採為斷罪
    之依據，並非絕對可由法院自由判斷該共犯之自白或不利於
    己之陳述之證明力。又所謂補強證據，係指除該自白或不利
    於己之陳述本身之外，其他足以證明自白之犯罪事實確具有
    相當程度真實性之證據而言，雖所補強者，非以事實之全部
    為必要，但亦須因補強證據與自白之相互利用，足使犯罪事
    實獲得確信者，始足當之，即被告或共犯之自白得藉補強證
    據而足認與事實確係相符，苟於認事之中未有充分之補強證
    據可互為援用，甚被告之自白亦另存有悖離事實之疑慮時，
    自不得遽為論斷被告罪刑。又按施用毒品者，其所稱向某人
    購買之供述，須補強證據以擔保其供述之真實性。良以施用
    毒品者其供述之憑信性本不及於一般人，況施用毒品者其供
    出來源，因而破獲者，法律復規定得減輕其刑，其有為偵查
    機關誘導、或為邀輕典而為不實之陳述之可能，其供述之真
    實性自有合理之懷疑。是施用毒品者關於其向某人購買毒品
    之供述，必須補強證據佐證，以擔保其供述之真實性，俾貫
    澈刑事訴訟無罪推定及嚴格證明之基本原則，又該所謂補強
    證據，必須與施用毒品者關於相關毒品交易之供述，具有相
    當程度之關聯性，且足使一般人對於施用毒品者之供述無合
    理之懷疑存在，而得確信其為真實，始足當之。
三、公訴意旨認農曉芳、陳佳偉分別涉有上開犯行，無非係以農
    曉芳於警詢及偵訊時之自白、陳○○於警詢及偵訊之證述及
    監視錄影器翻拍照片截圖等為其論據。訊據農曉芳於本院改
    稱：警詢、偵查時我有毒品戒斷症候群，狀態不是很好，只
    要警察問我於何時間有沒有販毒，警察或檢察官表示證人有
    講，我就都認了，但我其實不是很清楚有沒有起訴書附表1
    編號3 、4 之販毒情事等語；陳佳偉則堅詞否認有何涉犯共
    同販賣第二級毒品犯行，辯稱：這次是農曉芳跟陳○○聯絡
    ，我只是剛好載農曉芳過去而已，我從來沒有跟陳○○聯繫
    販賣毒品事宜，而且我也是到現場才知道農曉芳是要去賣毒
    品等語。經查：
（一）農曉芳涉犯販賣第二級毒品罪嫌部分（起訴書附表1 編號
      3 、4 ）：
    1.農曉芳就此部分固於警詢、偵訊乃至於本院準備程序中均
      為有罪之陳述，然嗣於本院審判程序中改稱：因為警詢跟
      偵查時我有毒品戒斷症狀，當時狀況很不好，所以其實我
      不確定有沒有這兩次的販毒行為等語（院卷第208 頁）。
      觀諸農曉芳之警詢及偵查筆錄係於110 年7 月22日20時20
      分至20時25分許、110 年7 月23日14時56分至16時44分許
      、同日18時7 分至18時24分許製作，而農曉芳確於110 年
      7 月23日13時26分至同日14時40分許，因毒品戒斷徵候群
      及急性上呼吸道感染而急診就醫治療，有高雄市立○○醫
      院診斷證明書在卷可佐（警卷第75頁），是農曉芳之身體
      狀況既嚴重至須接受急診治療始得以接受司法詢問，則其
      於接受急診治療後間隔未久即於警詢及偵查中陳述之自白
      真實性即非無疑。農曉芳前後供述不一，其自白之真實性
      亦存有疑慮，自不能以農曉芳之自白作為認定其犯罪之證
      明。
    2.而觀諸陳○○於警詢時關於起訴書附表1 購買毒品犯行之
      證詞，其先供稱最近一次之購買毒品犯行即本判決附表一
      編號8 部分（即起訴書附表1 編號5 ），嗣後經警提示該
      日期之陳○○與農曉芳之臉書通訊軟體Messenger 對話紀
      錄，核與陳○○所證述情節相符（警一卷第210 頁、第21
      4 至215 頁）；員警再提示109 年5 月6 日、109 年5 月
      11日之監視器影像供陳○○指認，陳○○遂供出如本判決
      附表一編號1 、2 所示犯行（即起訴書附表1 編號1 、2
      ；警一卷第210 至212 頁）。其後員警並未再出示任何證
      據予陳○○，而是直接詢問陳○○總共向本案被告2 人交
      易幾次毒品，此時陳○○始供出109 年7 月14日及109 年
      7 月17日此2 次犯行（即起訴書附表1 編號3 、4 ；警一
      卷第215 至216 頁）；嗣於檢察官訊問時，陳○○亦僅能
      供出本判決附表一編號1 、2 、8 （即起訴書附表1 編號
      1 、2 、5 ）之交易細節，對於起訴書附表1 編號3 、4
      之犯行，經檢察官訊問為何沒有拍到這2 次犯行之監視器
      畫面，陳○○僅表示交易地點與其他次相同等語（偵一卷
      第36頁）。則關於起訴書附表1 編號3 、4 之犯行，雖係
      由陳○○主動供出，然並非如同其於本案向農曉芳購買毒
      品之他次犯行，係由員警先提示通訊軟體畫面截圖或監視
      器畫面後，陳○○始陳述該次購毒細節，而是在毫無其他
      證據或線索可循之情形下，陳○○即供稱農曉芳尚有此2
      次販賣犯行，則陳○○此部分之證詞已有可疑之處。況基
      於雙方對向行為之犯罪，指證者既非立於客觀見聞一定事
      實之第三人地位，其證言本質上存在較大之虛偽危險性，
      故為擔保陳述內容之真實性，應認須有補強證據，足以一
      般人對其陳述無合理之懷疑存在，而得確信其為真實者，
      始得採為論罪科刑之依據。惟起訴書附表1 編號3 、4 部
      分並未有監視器畫面影像、通訊監察譯文、通聯紀錄或通
      訊軟體對話截圖等可資佐證，則此部分僅有購毒者陳○○
      具有瑕疵之單一指證，別無其他證據補強。
    3.綜上，農曉芳自白之真實性既有疑慮，而陳○○雖為前揭
      不利於農曉芳之證述，然其證詞已有前述可疑之處，更欠
      缺其他補強證據以為擔保。從而，檢察官此部分所提出之
      證據，仍無法說服本院形成被告有罪之心證。
（二）陳佳偉涉犯共同販賣第二級毒品罪嫌部分（起訴書附表1
      編號2 ）：
    1.陳○○於警詢中固證稱：這次農曉芳賣毒品給我的時候是
      陳佳偉騎機車載她來的等語（警一卷第212 至213 頁），
      然陳○○同時亦證稱：我都是用通訊軟體Messenger 跟農
      曉芳購毒，一般都是農曉芳自己前來交易毒品；我這次跟
      農曉芳交易，我不知道陳佳偉是否知情，且這次交易農曉
      芳是將毒品用衛生紙包起來交給我等語（警一卷第213 頁
      、第215 頁）。而農曉芳於本院審理中具結證稱：這次是
      我跟陳○○聯絡的，價錢也是我洽談的，陳佳偉都沒有參
      與；我叫陳佳偉載我過去，但我只是跟他說請他順便載我
      去個地方，他也沒有問我要做什麼，到現場之後陳佳偉就
      在玩手機，我就把包在衛生紙內的毒品交給陳○○，陳佳
      偉沒有參與毒品的交付與收取價金；我去之前就已經把毒
      品包在衛生紙裡面了，這個過程陳佳偉也沒有看到，我當
      天出門前還有在路上都沒有跟陳佳偉說要去跟誰見面，到
      現場之後我們停在距離陳○○有段距離的位置，我把毒品
      交給陳○○之後回到陳佳偉停機車的地方，陳佳偉這時候
      才抬頭瞄到陳○○，他那時候才知道我是去找陳○○，不
      然他原本不知道，我也沒有跟陳佳偉說我是要拿毒品給陳
      ○○等語（院卷第213 至214 頁、第217 至220 頁）。綜
      上，依陳○○與農曉芳之證詞，尚難認陳佳偉於騎車搭載
      農曉芳時，知悉農曉芳係欲與陳○○交易毒品，而以幫助
      之意思協助農曉芳為毒品之交付，更未可徒以斯時陳佳偉
      與農曉芳為同居男女朋友關係，即率爾推認陳佳偉有事前
      參與販賣毒品謀議或於騎車搭載農曉芳之時知悉此為農曉
      芳販賣毒品犯行之一部分，而與農曉芳共同為本次販毒犯
      行。
    2.卷內固有拍攝陳佳偉騎車搭載農曉芳至與陳○○交易地點
      之監視器畫面截圖可佐（警一卷第234 至240 頁），然前
      開截圖僅可證明陳佳偉確實騎車搭載農曉芳至農曉芳販毒
      地點附近一事，無從證明陳佳偉確實有參與農曉芳該次販
      毒犯行。至公訴意旨雖稱陳佳偉與農曉芳先前曾有共同販
      賣毒品並經本院以109 年度訴字第31號判決判處徒刑確定
      之紀錄，故陳佳偉於本案起訴書附表1 編號2 部分亦難以
      推託其不知情等語。然查，該案中陳佳偉雖亦係騎車搭載
      農曉芳至農曉芳與陳○○交易毒品之地點，由農曉芳交付
      毒品予陳○○及收取價金，並經該判決將被告2 人該次犯
      行論以共同販賣第二級毒品罪（偵一卷第161 至178 頁）
      ，惟多數被告所為之每一次犯行間是否具有構成共同正犯
      之犯意聯絡與行為分擔，自應各別觀察並以證據認定之，
      非可以被告間曾遭認定為共同正犯，即認定其後被告間所
      有相類似之犯行均具有同等之關係；且觀諸公訴意旨所指
      之該次被告2 人共同販賣毒品之犯行係發生於108 年8 月
      17日，距離本案之109 年5 月11日已相隔甚久，當未可徒
      以被告2 人先前曾有類似模式之共同販賣毒品犯行，即率
      爾推認陳佳偉於本案亦有參與販賣犯行。此外，復無其他
      事證可資憑佐，自無從推認陳佳偉有本次販賣毒品犯行之
      主觀犯意，更無與農曉芳間之犯意聯絡及行為分擔。
四、綜上所述，公訴意旨認農曉芳有於起訴書附表1 編號3 、4
    所示之時間、地點販賣第二級毒品甲基安非他命予陳○○，
    陳佳偉有於本判決附表一編號2 （即起訴書附表1 編號2 ）
    所示之時間、地點共同販賣第二級毒品甲基安非他命予陳○
    ○，此部分犯行尚屬無法證明，公訴人所舉證據均未達通常
    一般人均不致有所懷疑，而得以確信其為真實之程度，所指
    出證明之方法，亦無從說服本院形成被告2 人此部分行為屬
    有罪之心證，自不得任意以推測或擬制之方法，作為裁判之
    基礎，揆諸前開條文意旨，既不能證明農曉芳及陳佳偉此部
    分犯罪，自應為無罪之諭知。
據上論斷，應依刑事訴訟法第299 條第1 項前段、第301 條第1
項前段，判決如主文。
本案經檢察官趙期正提起公訴，檢察官周容到庭執行職務。
中    華    民    國   110    年    10    月    27    日
                  刑事第三庭 審判長 法  官  林青怡
                                    法  官  洪韻婷
                                    法  官  胡家瑋
以上正本證明與原本無異。
如不服本判決應於收受送達後20日內向本院提出上訴書狀，並應
敘述具體理由；如未敘述上訴理由者，應於上訴期間屆滿後20日
內向本院補提理由書（均須按他造當事人之人數附繕本）「切勿
逕送上級法院」。
如因疫情而遲誤不變期間，得向法院聲請回復原狀。
中    華    民    國   110    年    10    月    27    日
                                    書記官  簡雅文
附錄：本案論罪科刑法條
修正前毒品危害防制條例第4條第2項
製造、運輸、販賣第二級毒品者，處無期徒刑或七年以上有期徒
刑，得併科新臺幣一千萬元以下罰金。
修正後毒品危害防制條例第4條第2項
製造、運輸、販賣第二級毒品者，處無期徒刑或十年以上有期徒
刑，得併科新臺幣一千五百萬元以下罰金。
 
附表一：農曉芳販賣第二級毒品甲基安非他命犯行
┌─┬───┬─────┬───────────┬───────────┬────────┐
│編│      │ 交易時間 │      犯罪方式        │                      │                │
│號│對 象 ├─────┤【含販賣毒品種類、數量│     證 據 出 處      │    主    文    │
│  │      │ 交易地點 │、金額（新臺幣）】    │                      │                │
├─┼───┼─────┼───────────┼───────────┼────────┤
│1 │陳○○│109 年5 月│陳○○於109 年5 月6 日│1.農曉芳於警詢、偵訊、│農曉芳販賣第二級│
│︵│      │6 日23時52│10時許，以通訊軟體Mess│  本院之自白（見警一卷│毒品，累犯，處有│
│起│      │分許      │enger 與農曉芳如附表二│  第36至37頁，偵一卷第│期徒刑參年柒月。│
│訴│      ├─────┤編號1 所示之手機內通訊│  51頁，院卷第57至58頁│扣案如附表二編號│
│書│      │高雄市○○│軟體Messenger 聯繫購買│  、第202 頁、第236 頁│1 、12、13所示之│
│附│      │區○○街00│甲基安非他命事宜後，農│  ）。                │犯罪工具均沒收；│
│表│      │0 號旁巷子│曉芳於左列時間、地點，│2.證人陳○○於警詢、偵│扣案如附表二編號│
│1 │      │          │將重量0.4 公克之甲基安│  訊之證述（見警一卷第│15所示之犯罪所得│
│編│      │          │非他命1 包交付予陳○○│  210 至211 頁，偵一卷│新臺幣伍佰元沒收│
│號│      │          │，並收取價金500 元。  │  第36頁）。          │。              │
│1 │      │          │                      │3.監視器畫面截圖（見警│                │
│︶│      │          │                      │  一卷第225 至233 頁）│                │
│  │      │          │                      │  。                  │                │
├─┼───┼─────┼───────────┼───────────┼────────┤
│2 │陳○○│109 年5 月│陳○○於109 年5 月11日│1.農曉芳於警詢、偵訊、│農曉芳販賣第二級│
│︵│      │11日13時許│11時許，以通訊軟體Mess│  本院之自白（見警一卷│毒品，累犯，處有│
│起│      │          │enger 與農曉芳如附表二│  第37至38頁，偵一卷第│期徒刑參年柒月。│
│訴│      ├─────┤編號1 所示之手機內通訊│  52頁，院卷第57頁、第│扣案如附表二編號│
│書│      │高雄市○○│軟體Messenger 聯繫購買│  202 頁、第236 頁）。│1 、12、13所示之│
│附│      │區○○街00│甲基安非他命事宜後，農│2.證人陳○○於警詢、偵│犯罪工具均沒收；│
│表│      │0 號旁巷子│曉芳乘坐不知情之陳佳偉│  訊之證述（見警一卷第│扣案如附表二編號│
│1 │      │          │騎乘之000-0000號普通重│  210 至211 頁，偵一卷│15所示之犯罪所得│
│編│      │          │型機車，於左列時間、地│  第36頁）。          │新臺幣伍佰元沒收│
│號│      │          │點，將重量0.4 公克之甲│3.監視器畫面截圖（見警│。              │
│2 │      │          │基安非他命1 包交付予陳│  一卷第234 至240 頁）│                │
│︶│      │          │○○，並收取價金500 元│  。                  │                │
│  │      │          │。                    │                      │                │
├─┼───┼─────┼───────────┼───────────┼────────┤
│3 │陳○○│109 年5 月│農曉芳於109 年5 月12日│1.農曉芳於偵訊、本院之│農曉芳販賣第二級│
│︵│      │12日13時許│12時31分許，以附表二編│  自白（見偵一卷第52頁│毒品，累犯，處有│
│起│      │          │號1 所示之手機內通訊軟│  ，院卷第57頁、第202 │期徒刑參年柒月。│
│訴│      ├─────┤體Messenger 與陳○○聯│  頁、第236 頁）。    │扣案如附表二編號│
│書│      │高雄市○○│繫購買甲基安非他命事宜│2.證人陳○○於警詢之證│1 、12、13所示之│
│附│      │區○○○街│後，農曉芳於左列時間、│  述（見警一卷第156 至│犯罪工具均沒收；│
│表│      │000 號（○│地點，將重量不詳之甲基│  157 頁）。          │未扣案犯罪所得新│
│2 │      │○○○中心│安非他命1 包交付予陳○│3.通訊軟體Messenger 手│臺幣伍佰元沒收，│
│編│      │○○門市）│○，並收取價金500 元。│  機翻拍照片（見警一卷│於全部或一部不能│
│號│      │旁巷子    │                      │  第167至168 頁）。   │沒收或不宜執行沒│
│1 │      │          │                      │                      │收時，追徵其價額│
│︶│      │          │                      │                      │。              │
├─┼───┼─────┼───────────┼───────────┼────────┤
│4 │陳○○│109 年5 月│農曉芳於109 年5 月13日│1.農曉芳於偵訊、本院之│農曉芳販賣第二級│
│︵│      │14日13時3 │19時，在高雄市○○區○│  自白（見偵一卷第52頁│毒品，累犯，處有│
│起│      │分許      │○路000 號（○○○高雄│  ，院卷第57頁、第202 │期徒刑參年捌月。│
│訴│      ├─────┤○○門市）和陳○○約定│  頁、第210 頁、第236 │扣案如附表二編號│
│書│      │高雄市○○│翌日交易後，農曉芳遂於│  頁）。              │1 、12、13所示之│
│附│      │區○○○街│109 年5 月14日12時51分│2.證人陳○○於警詢之證│犯罪工具均沒收；│
│表│      │206 號（○│許及同日13時3 分許，以│  述（見警一卷第156 至│未扣案犯罪所得新│
│2 │      │○○○中心│附表二編號1 所示之手機│  158 頁）。          │臺幣壹仟元沒收，│
│編│      │○○門市）│內通訊軟體Messenger 與│3.警方跟監蒐證照片（見│於全部或一部不能│
│號│      │旁巷子    │陳○○聯繫後，於左列時│  警一卷第169 至171 頁│沒收或不宜執行沒│
│2 │      │          │間、地點，將重量不詳之│  ）。                │收時，追徵其價額│
│︶│      │          │甲基安非他命1 包交付予│                      │。              │
│  │      │          │陳○○，並收取價金    │                      │                │
│  │      │          │1,000 元。            │                      │                │
├─┼───┼─────┼───────────┼───────────┼────────┤
│5 │陳○○│109 年7 月│農曉芳於109 年7 月14日│1.農曉芳於偵訊、本院之│農曉芳販賣第二級│
│︵│      │14日23時許│22時55分許，以附表二編│  自白（見偵一卷第52頁│毒品，累犯，處有│
│起│      │          │號1 所示之手機內通訊軟│  ，院卷第57頁、第202 │期徒刑參年捌月。│
│訴│      ├─────┤體LINE與陳○○聯繫購買│  至203 頁、第236 頁）│扣案如附表二編號│
│書│      │高雄市○○│甲基安非他命事宜後，農│  。                  │1 、12、13所示之│
│附│      │區○○路  │曉芳於左列時間、地點，│2.證人陳○○於警詢之證│犯罪工具均沒收；│
│表│      │000 號（○│將重量不詳、價值1,000 │  述（見警一卷第176 頁│未扣案犯罪所得新│
│2 │      │○○大賣場│元之甲基安非他命1 包交│  ，偵一卷第38頁）。  │臺幣伍佰元沒收，│
│編│      │）        │付予陳○○，並先收取價│3.通訊軟體LINE對話翻拍│於全部或一部不能│
│號│      │          │金500 元，然陳○○嗣後│  照片（見警一卷第193 │沒收或不宜執行沒│
│3 │      │          │並未給付尾款500 元。  │  頁）。              │收時，追徵其價額│
│︶│      │          │                      │                      │。              │
├─┼───┼─────┼───────────┼───────────┼────────┤
│6 │陳○○│109 年7 月│農曉芳於109 年7 月15日│1.農曉芳於偵訊、本院之│農曉芳販賣第二級│
│︵│      │15日21時8 │21時8 分許，以附表二編│  自白（見偵一卷第52頁│毒品，累犯，處有│
│起│      │分許後不詳│號1 所示之手機內通訊軟│  ，院卷第57頁、第202 │期徒刑伍年肆月。│
│訴│      │時間      │體LINE與陳○○聯繫購買│  頁、第236 頁）。    │扣案如附表二編號│
│書│      ├─────┤甲基安非他命事宜後，農│2.證人陳○○於警詢之證│1 、12、13所示之│
│附│      │高雄市○○│曉芳於左列時間、地點，│  述（見警一卷第177 頁│犯罪工具均沒收；│
│表│      │區○○路  │將重量不詳、價值1,000 │  ，偵一卷第38頁）。  │未扣案犯罪所得新│
│2 │      │000 號（○│元之甲基安非他命1 包交│3.通訊軟體LINE對話翻拍│臺幣伍佰元沒收，│
│編│      │○○大賣場│付予陳○○，並先收取價│  照片（見警一卷第196 │於全部或一部不能│
│號│      │）        │金500 元，然陳○○嗣後│  頁）。              │沒收或不宜執行沒│
│4 │      │          │並未給付尾款500 元。  │                      │收時，追徵其價額│
│︶│      │          │                      │                      │。              │
├─┼───┼─────┼───────────┼───────────┼────────┤
│7 │陳○○│109 年7 月│農曉芳於不詳時間，以附│1.農曉芳於偵訊、本院之│農曉芳販賣第二級│
│︵│      │17日18時許│表二編號1 所示之手機內│  自白（見偵一卷第52頁│毒品，累犯，處有│
│起│      │          │通訊軟體LINE與陳○○聯│  ，院卷第57頁、第202 │期徒刑伍年參月。│
│訴│      ├─────┤繫購買甲基安非他命事宜│  頁、第236 頁）。    │扣案如附表二編號│
│書│      │高雄市○○│後，農曉芳於左列時間、│2.證人陳○○於警詢之證│1 、12、13所示之│
│附│      │區○○路  │地點，將重量不詳之甲基│  述（見警一卷第177 至│犯罪工具均沒收；│
│表│      │000 號（○│安非他命1 包交付予陳○│  178 頁，偵一卷第38頁│未扣案犯罪所得新│
│2 │      │○○大賣場│○，並收取價金500 元。│  ）。                │臺幣伍佰元沒收，│
│編│      │）        │                      │3.通訊軟體LINE對話翻拍│於全部或一部不能│
│號│      │          │                      │  照片（見警一卷第197 │沒收或不宜執行沒│
│5 │      │          │                      │  頁）。              │收時，追徵其價額│
│︶│      │          │                      │                      │。              │
├─┼───┼─────┼───────────┼───────────┼────────┤
│8 │陳○○│109 年7 月│陳○○於109 年7 月20日│1.農曉芳於偵訊、本院之│農曉芳販賣第二級│
│︵│      │20日12時許│上午不詳時間，以通訊軟│  自白（見偵一卷第52頁│毒品，累犯，處有│
│起│      │          │體Messenger 與農曉芳如│  ，院卷第57頁、第202 │期徒刑伍年肆月。│
│訴│      ├─────┤附表二編號1 所示之手機│  頁、第210 頁、第236 │扣案如附表二編號│
│書│      │高雄市○○│內通訊軟體Messenger 聯│  頁）。              │1 、12、13所示之│
│附│      │區○○街00│繫購買甲基安非他命事宜│2.證人陳○○於警詢、偵│犯罪工具均沒收；│
│表│      │0 號旁巷子│後，農曉芳於左列時間、│  訊之證述（見警一卷第│未扣案犯罪所得新│
│1 │      │          │地點，將重量不詳之甲基│  214 至215 頁，偵一卷│臺幣壹仟元沒收，│
│編│      │          │安非他命1 包交付予陳○│  第36頁）。          │於全部或一部不能│
│號│      │          │○，並收取價金1,000 元│3.通訊軟體Messenger 手│沒收或不宜執行沒│
│5 │      │          │。                    │  機翻拍照片（見警一卷│收時，追徵其價額│
│︶│      │          │                      │  第244 頁）。        │。              │
├─┼───┼─────┼───────────┼───────────┼────────┤
│9 │陳○○│109 年7 月│農曉芳於109 年7 月20日│1.農曉芳於偵訊、本院之│農曉芳販賣第二級│
│︵│      │21日1 時至│21時39分許，以附表二編│  自白（見偵一卷第52頁│毒品，累犯，處有│
│起│      │2 時間不詳│號1 所示之手機內通訊軟│  ，院卷第57頁、第202 │期徒刑伍年參月。│
│訴│      │時間      │體LINE電話功能詢問陳○│  頁、第236 頁）。    │扣案如附表二編號│
│書│      ├─────┤○是否要購買毒品，陳○│2.證人陳○○於警詢之證│5 所示之第二級毒│
│附│      │高雄市○○│○於同日22時31分許應允│  述（見警一卷第179至 │品甲基安非他命壹│
│表│      │區○○路  │後，農曉芳遂於109 年7 │  180 頁，偵一卷第37頁│包（含包裝袋壹只│
│2 │      │000 號（○│月21日0 時14分及同日0 │  ）。                │）沒收銷燬；扣案│
│編│      │○超市）  │時19分以附表二編號1 所│3.通訊軟體LINE對話翻拍│如附表二編號1 、│
│號│      │          │示之手機內通訊軟體LINE│  照片（見警一卷第201 │12、13所示之犯罪│
│6 │      │          │電話功能告知陳○○其已│  頁）。              │工具均沒收；未扣│
│︶│      │          │抵達左列地點後，於左列│                      │案犯罪所得新臺幣│
│  │      │          │時間，將重量不詳之甲基│                      │伍佰元沒收，於全│
│  │      │          │安非他命1 包交付予陳○│                      │部或一部不能沒收│
│  │      │          │○，並收取價金500 元。│                      │或不宜執行沒收時│
│  │      │          │                      │                      │，追徵其價額。  │
└─┴───┴─────┴───────────┴───────────┴────────┘
附表二：扣案物品一覽表
┌──┬─────────────────────────┬───────────────┐
│編號│               物品                               │            備註              │
├──┼─────────────────────────┼───────────────┤
│1   │三星手機1支（IMEI：000000000000000 號，無SIM 卡） │供本案犯行所用之犯罪工具，依毒│
│    │                                                  │品危害防制條例第19條第1 項宣告│
│    │                                                  │沒收。                        │
├──┼─────────────────────────┼───────────────┤
│2   │iPhone手機1支 （含SIM 卡1 張，門號：0000000000號，│陳佳偉所有，與本案犯罪無涉，不│
│    │IMEI：000000000000000 號）                        │予宣告沒收。                  │
├──┼─────────────────────────┼───────────────┤
│3   │三星手機1 支（含SIM 卡1 張，門號：0000000000號，  │農曉芳所有，與本案犯罪無涉，不│
│    │IMEI：000000000000000 號）                        │予宣告沒收。                  │
├──┼─────────────────────────┼───────────────┤
│4   │白色粉末1 包，經檢驗含有第一級毒品海洛因成分（含包│與本案犯罪無涉，由本院另行裁定│
│    │裝袋1只，驗前淨重0.176公克，驗餘淨重0.165公克）   │宣告沒收銷燬。                │
├──┼─────────────────────────┼───────────────┤
│5   │白色結晶體1 包，經檢驗含有第二級毒品甲基安非他命成│農曉芳本案販賣犯行所剩餘，依毒│
│    │分（含包裝袋1 只，驗前淨重0.265 公克，驗餘淨重    │品危害防制條例第18條第1 項前段│
│    │0.250公克）                                       │宣告沒收銷燬。                │
├──┼─────────────────────────┼───────────────┤
│6   │葡萄糖1包                                         │                              │
│    │                                                  │                              │
├──┼─────────────────────────┤                              │
│7   │殘渣袋9包                                         │                              │
├──┼─────────────────────────┤                              │
│8   │藥鏟2支                                           │農曉芳、陳佳偉共有，與本案犯罪│
├──┼─────────────────────────┤無涉，不予宣告沒收。          │
│9   │針筒3支                                           │                              │
├──┼─────────────────────────┤                              │
│10  │玻璃球1顆                                         │                              │
├──┼─────────────────────────┤                              │
│11  │安非他命吸食器1組                                 │                              │
├──┼─────────────────────────┼───────────────┤
│12  │電子磅秤1個                                       │                              │
│    │                                                  │供本案犯行使用之犯罪工具，依毒│
├──┼─────────────────────────┤品危害防制條例第19條第1 項宣告│
│13  │透明夾鏈袋2大包                                   │沒收。                        │
│    │                                                  │                              │
├──┼─────────────────────────┼───────────────┤
│14  │現金新臺幣1,700元                                 │陳佳偉所有，與本案犯罪無涉，不│
│    │                                                  │予宣告沒收。                  │
├──┼─────────────────────────┼───────────────┤
│15  │現金新臺幣1,000元                                 │農曉芳本案販毒犯行之犯罪所得，│
│    │                                                  │依刑法第38條之1 第1 項前段規定│
│    │                                                  │，分別於附表一編號1 、2 所示罪│
│    │                                                  │刑項下宣告沒收。              │
└──┴─────────────────────────┴───────────────┘